【裁判字號】    92,交聲,290
【裁判日期】    921127
【裁判案由】    違反道路交通管理處罰條例聲明異議
【裁判全文】
臺灣桃園地方法院交通事件裁定                    九十二年度交聲字第二九○號
    原處分機關  交通部公路局新竹區監理所桃園監理站
    異  議  人
    即受處分人  甲○○
右列受處分人因違反交通管理處罰條例事件，對交通部公路局新竹區監理所桃園監理
站違反道路交通管理事件裁決書所為處分（原處分案號：九十二年六月十八日桃監裁
罰字第裁五二－Ｈ00000000號），聲明異議，本院裁定如左：
        主  文
異議駁回。
        理  由
一、聲明異議意旨略以：異議人甲○○於民國九十二年四月二十九日下午十六時三十
    五分許，駕駛車牌號碼ＬＦ－五四九三號自用一般小客貨車，行經台中縣沙鹿鎮
    ○○路，為台中縣警察局清水分局警備隊警員攔截舉發『經雷達測速，時速八十
    二公里，限速七十公里，超速十二公里』（駕駛人之行車速度，超過規定之最高
    時速未滿二十公里）。但當時異議人係行駛於慢車道，同時點左側快車道上尚有
    其他車輛顯然快速行駛卻未遭舉發，故警員係屬誤攔。此外，事發當時警員於填
    寫違規通知單時，並未告知違規事實，且未讓異議人觀看違規超速數據；另異議
    人所持之違規通知單收執聯上，違規事實僅載有『經雷達測速』，餘項皆是警員
    事後自行添加，為此聲明異議等語。
二、按汽車駕駛人，行車速度，超過規定之最高時速，或低於規定之最低時速，或裝
    用測速雷達感應器者，處新臺幣一千二百元以上二千四百元以下罰鍰；其感應器
    沒入之。道路交通管理處罰條例第四十條第一項規定甚明。
三、經查：
    (一)本件違規事實係異議人於九十二年四月二十九日十六時三十五分許，駕駛車
        牌號碼ＬＦ－五四九三號自用一般小客貨車，行經台中縣沙鹿鎮○○路，為
        台中縣警察局清水分局警備隊警員攔截舉發：駕駛人行車速度，超過規定之
        最高時速未滿二十公里（經雷達測速，時速八十二公里，限速七十公里，超
        速十二公里），而填製台中縣警察局中縣警交字第Ｈ00000000號舉
        發違反道路交通管理事件通知單，惟異議人於應到案日期（九十二年五月十
        四日）前到案陳述不服舉發，裁決機關認無理由，而於九十二年六月十八日
        ，以桃監裁罰字第裁五二－Ｈ00000000號違反道路交通管理事件裁
        決書裁決處罰聲明異議人新臺幣一千七百元整，並依道路交通管理處罰條例
        第六十三條第一項記違規點數一點，有前揭違規通知單、裁決書各乙份附卷
        可參。
    (二)證人即事發當日攔截舉發異議人上開違規事實之警員陳煥岳於本院調查程序
        中結證稱：（問：本件是否由你舉發？案發情形？）是，當場攔查舉發，當
        時有測速依據，而該路段是下坡的八車道路段，異議人不可能行駛於慢車道
        ，當時警車停在非紅綠燈口，而是在路段的中間的路邊，車上設有雷達測速
        器，測速的目標我們是設定在同向來車第一輛車子，我們站在警車外，等到
        測速器高過設定的速限八十公里以上就算違規，因該路段之速限依規定是七
        十公里，依規定測速器提高十公里的範圍。當時雷達顯示幕的數字超過八十
        就將第一部車攔查，就是異議人所駕駛的車輛，我們請他停到路邊，當時他
        是開四個快車道的最外側。我們在發現違規後，就將螢幕鎖定，我們一定會
        請他去看，但他有沒有看，我就不知道了，當時我是站在警車旁開單，我測
        得速度是八十二公里，我也有告訴異議人。我事後發現給異議人的收執聯上
        並沒有載明正確的違規速度，我也立刻請分局行文給桃園監理站和異議人，
        表明本件違規之詳細事實以補正之前的遺漏等語甚詳在卷（見本院九十二年
        九月五日訊問筆錄及參卷附臺中縣警察局清水分局九十二年五月二十八日清
        警交字第○九二○○○七二一五號書函所載），且異議人亦當庭表示有收到
        臺中縣警察局清水分局之補正公函，而證人陳煥岳為執行職務之公務員，與
        異議人間並無任何親誼怨隙存在，其所為之上開證詞自屬客觀公正，應堪採
        信，則異議人於事發當時確已得知違規事實一情，足可認定。
    (三)另查，異議人雖辯稱：事發當時該警員係攔錯車云云，惟證人陳煥岳於本院
        調查程序中亦結證稱：（問：雷達波的範圍？）雷達波發射會涵蓋四個車道
        ，成放射狀；（問：若有二部車同時經過會如何？）依經驗若有另一部較快
        的車通過，雷達測速會有急劇的跳動，案發時雷達並沒有急劇的跳動，所以
        可以判斷超速的是異議人的車，他是第一部開過來的，沒有其他的車跟他同
        時到；（問：如何確定違規的不是前車或後車？）當看到螢幕有違規的數據
        時，經過的車就是異議人的車，後面的車並不會影響到，因為雷達螢幕就鎖
        定了等語明確在卷（見本院同上訊問筆錄）。從而，異議人以上情為免責之
        抗辯，尚難遽採。
    (四)綜上所述，本件異議人於右揭時、地，駕駛車牌號碼ＬＦ－五四九三號自用
        一般小客貨車，行車速度超過規定之最高時速未滿二十公里，於接獲前揭違
        規通知書後，並於應到案期日前（九十二年五月十四日前）到案陳述不服舉
        發，裁決機關認為無理由，遂依前揭道路交通管理處罰條例第四十條第一項
        ，對異議人處新臺幣一千七百元之罰鍰，並依同條例第六十三條第一項記違
        規點數一點，經核並無違法之處，異議意旨求為撤銷原裁決，非有理由，應
        予駁回。
據上論斷，應依道路交通管理處罰條例第八十七條第二項、道路交通案件處理辦法第
十九條，裁定如主文。
中      華      民      國    九十二    年      十一    月    二十七    日
                                       臺灣桃園地方法院交通法庭
                                             法  官   王美玲
右正本證明與原本無異。
如不服本裁定，應於裁定送達後五日內向本院提出抗告狀。
                                             書記官   張嘉雯
中      華      民      國    九十二    年      十一    月    二十八    日


司法院資訊處製作；財團法人民間司法改革基金會備份。
